Inventaris van de dienststaten en stamboeken der Officieren van de Koninklijke Landmacht en van de koloniale troepen in Nederland, (1715) 1814-1940 (1945)
Nationaal Archief, Den Haag
Stamboeken Officieren Landmacht en koloniale troepen
Oorlog / Stamboeken Officieren KL
1750-1940
merendeel 1814-1940
D27013
772 inventarisnummers; 23,80 meter
Normale geschreven, getypte en gedrukte documenten. Geen bijzondere handschriften.
Nationaal Archief, Den Haag
Generale Intendance voor de Administratie van Oorlog
De dienststaten van militair personeel werden bijgehouden in omvangrijke registers: de zogenaamde stamboeken. Van de officieren werd een aparte serie gevormd, toegankelijk via een aantal klappers. In de stamboeken zijn over een militair (als regel) de volgende gegevens te vinden: familienaam en voornamen, geboorteplaats en datum, namen van de ouders, laatste woonplaats, signalement en staat van dienst. De huidige verzameling beslaat hoofdzakelijk de periode 1814-1945 en bevat ook de dienststaten van officieren van het KNIL.
Archiefvorming
Geschiedenis van het archiefbeheer
De stamboeken en dienststaten van officieren van de landmacht 1813-1844 werden in 1920 van het departement van Oorlog overgenomen, in 1933 aangevuld met de boeken uit de jaren 1845-1877, gevolgd in een aanvulling in 1960 met een aanvulling uit de jaren 1878-1924 en in 1983 gecompleteerd.
De verwerving van het archief
Het archief is krachtens bepalingen van de Archiefwet overgebracht.
Inhoud en structuur van het archief
Aanwijzingen voor de gebruiker
Openbaarheidsbeperkingen
Volledig openbaar.
Materiële beperkingen
Het archief kent beperkingen voor het raadplegen van stukken als gevolg van slechte materiële staat
Andere toegang
Op de Stamboeken officieren 1813-1924 (inventarisnummers 1-613) is een digitale index beschikbaar (oud nrs. 2.13.05 en 2.13.06).
Op de Stamboeken officieren KNIL 1815-1950 (inventarisnummers 383-415, 437-439, 614-690) is een digitale index beschikbaar (oud nrs. 2.13.07 en 2.13.08).
Op de Stamboeken officieren supplement (BRIOP) 1750-1950 (inventarisnummers 701-783) is een digitale index beschikbaar.
Aanvraaginstructie
Openbare archiefstukken kunnen online worden aangevraagd en gereserveerd. U kunt dit ook via de terminals in de studiezaal van het Nationaal Archief doen. Om te kunnen reserveren dient u de volgende stappen te volgen:
U maakt een profiel aan op www.gahetna.nl, en logt vervolgens in
Via de archiefinventaris (alleen de beschrijvingen met rode nummers) selecteert u het gewenste archiefstuk door op de knop 'Reserveren' te klikken
In het volgende scherm geeft u aan op welke dag u het archiefstuk wilt inzien
Indien u zich bevindt in de studiezaal en een tafelnummer heeft ontvangen kunt u dit nummer vermelden. Als u geen tafelnummer heeft kunt u tafelnummer 777 laten staan
Vervolgens bevestigt u uw reservering door deze te versturen.
Verwant materiaal
Beschikbaarheid van kopieën
Inventarisnummers van dit archief zijn niet in kopievorm beschikbaar
Beschrijving van de series en archiefbestanddelen
- SYSTEMATISCHE LIJST 1814-1877
  - DIENSTSTATEN
    - Dienststaten van gepensioneerde officieren, 1815; 219; 1 pak
      niet in Leidse boekjes. Ingekomen ingevolge aanschrijving van 30 juni 1815 Staatsc. 35.
    - Dienststaten en dienstacten van officieren, 1813-1816; 225-234; 10 pakken
      niet in L.B.
      - 1-60, 225
      - 61-170, 226
      - 301-400, 227
      - 401-550, 228
      - 551-650, 229
      - 651-800, 230
      - 801-950, 231
      - 801-950, 232
      - 951-1100, 233
      - 1101-1192, 234
    - Dienststaten van officieren, 1814-1820; 204-217; 14 banden
      - 1-200, met klapper, 204
      - 201-319, met klapper, 205A
      - 320-475, met klapper, 205B
      - 476-738, met klapper, 206
      - 739-981, met klapper, 207
      - 982-1237, met klapper, 208
      - 1238-1479, met klapper, 209
      - 1480-1754, met klapper, 210
      - 1755-2026, met klapper, 211
      - 2027-2263, met klapper, 212
      - 2264-2529, met klapper, 213
      - 2530-2768, met klapper, 214
      - 2769-2942, met klapper, 215
      - 2943-3163, met klapper, 216
      - 3164-3242, met klapper, 217
    - Klapper, 218
    - Dienststaten van gewezen officieren van de artillerie, 1814-1839; 220-224; 4 pakken
      - 1-132, 220
      - 133-260, 221
      - 261-383, 222
      - 384-445, 223
      - Klapper., 224
    - Dienststaten van gewezen officieren van gezondheid, met klapper., 1831-1839; 238; 1 deel
    - Biografisch tableau infanterie., 1817-1820; 422-424; 3 delen
      - 3e afdeling, 422
      - 11e afdeling, 423
      - 12e afdeling, 424
    - Rang- en conduitelijsten infanterie., 418-421; 4 delen
      - 1e afdeling, 1e en 2e bat.1836, 418
      - 2e afdeling1837, 419
      - 2e afdeling1838, 420
      - 2e afdeling1839, 421
  - STAMBOEKEN
    - Nederlandse eenheden.
      - Algemeen.
        - Generale staf en plaatselijke staven.
          - "Oudste stamboek der heeren officieren van de Generale Staf", [Gen.Staf I], 1750-1802; 701
          - Generale staf II, 1784-1917; 704
          - Generale staf, met klapper, 1827; 312
          - Generaals, 702-703
            - Generaals I1758-1853, 702
            - Generaals II, 703
          - Staf infanterie en cavalerie, 1841-1843; 304
          - Plaatselijke staf, 1817-1828; 309
          - Plaatselijke commandanten en plaatsmajoors., 166-167
            - 1814-18291814-1829, 167
            - 1828-1829, met klapper1828-1829, 166
        - Garnizoensbataillons en -troepen
          - Garnizoenstroepen te Amsterdam, 1829 -1841; 187
          - Garnizoenstroepen te Amsterdam, klapper, 1829 -1841; 188
          - Garnizoenstroepen te Hoorn, 1823-1843; 189
          - Garnizoenstroepen te Brielle, 1829 -1843; 190
          - Garnizoenstroepen te Nieuwpoort en Veere, 1829-1843; 191
          - Garnizoensbataillon en -troepen te Nieuwpoort, met klapper., 1829-1843; 245
          - 34e Garnizoensbataillon 1e cie, 1814-1828; 186
          - 1e-3e cie, 1814-1825; 249
          - 2e cie, 1814-1829; 247
          - 3e cie, 1814-1829; 246
          - 4e cie, 1814-1829; 433
          - 5e of artillerie-garn, cie, 1822-1830; 192
          - 7e cie, 1814-1829; 248
          - 8e cie, met klapper, 1814-1819; 39
          - 9e cie, 1814-1829; 434
          - 10e cie, 1814-1829; 435
          - 11e cie, 1816; 40
          - 12e cie, 1814-1817; 41
        - Kwartiermeesters, administrateurs en intendanten.
          - Kwartiermeesters, 1814-1877; 305-306
            - 1814-1877, met klapper, 305
            - 1870-1875, 306
          - Administrateurs van kleding en wapenen, 1824-1875; 243
          - Korps intendanten, met klapper, 1830-1877; 310
        - Geneeskundige dienst.
          - Geneeskundige Dienst I, 1774-1810; 705
          - Geneeskundige Dienst II, 706
          - "Mouvementsregister van de geneeskundige dienst", 1824-1840; 236
          - Klapper op 236., 237
          - Directeuren hospitalen, 1824-1840; 244
        - Onderwijs
          - Koninklijke Militaire Academie, met klapper., 1826-1836; 319
          - Koninklijke Militaire Academie, 1825-1841; 427
          - Koninklijke Militaire Academie, met klapper, 1842; 320
          - Koninklijke Militaire Academie, 1835-1908; 428
          - Instructiebataillon, ± 1880; 432
          - Instructiebataillon, met klapper, 1880-1902; 430
          - Instructiebataillon, met klapper, 1890-1920; 429
          - Hoofdcursus, 1903-1923; 431
          - Pupillenschool Nieuwersluis, 1885; 331
          - Koninklijke Rijschool, 1830-1839; 326
        - Algemeen depot voor discipline.
          - Algemeen depot voor discipline, met klapper., 1850-1860; 348
      - Bijzonder.
        - Infanterie
          - Korps velites, 1814; 202
            Het korps velites 1809-1810 werd in 1810 het regiment Pupillen. Sinds juni 1812 was het genaamd Korps pupillen der Keizerlijke Garde. Het werd in december 1814 opgeheven.
          - Infanterie van Linie, 1814-1817, A
            - 1e bataillon, met klapper., 1-2
              - deel 1, 1
              - deel 2, 2
            - 2e bataillon, 3
            - 3e bataillon, 4, 159
              - deel 1, 4
              - deel 2, 159
            - 4e bataillon, 5, 126
              - deel 1, 5
              - deel 2, 126
            - 5e bataillon, 19
            - 6e bataillon, 11
            - 7e bataillon, 13
            - 6e en 7e bat. staf, met klapper., 12
            - 8e bataillon, 14, 160
              - deel 1, 14
              - deel 2, 160
            - 9e bataillon, 15
            - 10e bataillon, 16
            - 11e bataillon, 21
            - 12e bataillon, 161
            - 13e bataillon, 20
            - 14e bataillon, 180
            - 15e bataillon, 22
            - 16e bataillon, 127
            - 5e regiment 1e bataillon, 6
            - 5e regiment 2e bataillon, 7
            - 5e regiment 6e bataillon, 150, 155
              - deel 1, 150
              - deel 2, 155
            - 5e regiment 7e bataillon, 151
            - 5e regiment 10e bataillon, 152
            - 5e regiment 11e bataillon, 153-154
              - deel 1, 153
              - deel 2, 154
          - Infanterie Landmilitie, 1814-1817, B
            - 1e bataillon, 43
            - 2e bataillon, 44
            - 3e bataillon, 45
            - 4e bataillon, 8
            - 5e bataillon, 9
            - 6e bataillon, 46
            - 7e bataillon, 52
            - 8e bataillon, 50
            - 9e bataillon, 51
            - 10e bataillon, 48
            - 11e bataillon, 49
            - 13e bataillon, 53
            - 15e bataillon, 47
            - 16e bataillon, 10
            - 17e bataillon, 55
            - 17e bataillon, 56
            - 18e bataillon, 57
            - 20e bataillon, 54
            - 22e bataillon, 60
          - Nationale Militie, 1815-1818, C
            - 20e bataillon, 58
            - 21e bataillon, 59
            - 23e bataillon, 61
            - 24e bataillon, 62
            - 25e bataillon, 63
            - 26e bataillon, 64
            - 27e bataillon, 65
            - 28e bataillon, 66
            - 29e bataillon, 67
            - 30e bataillon, 68
            - 31e bataillon, 69
            - 32e bataillon, 70
            - 33e bataillon, 71
            - 34e bataillon, 72
            - 35e bataillon, 73
            - 36e bataillon, 74
            - 37e bataillon, 75
            - 38e bataillon, 76
            - 39e bataillon, 77
            - 40e bataillon, 78
            - 41e bataillon, 79
            - 42e bataillon, 80
            - 43e bataillon, 81
            - 44e bataillon, 82
            - 45e bataillon, 83
            - 46e bataillon, 84
            - 47e bataillon, 85
            - 48e bataillon, 86
          - Infanterie, afdelingen en regimenten, 1817-1876, D
            - 1e afdeling/regiment., 260
            - 1e afdeling met klapper, 332-334
              - deel 1, 332
              - deel 2, 334
              - deel 3, 333
            - 2e afdeling, 261-262
              - deel 1, 261
              - deel 2, 262
            - 2e afdeling met klapper., 335-338
              - deel 1, 335
              - deel 2, 338
              - deel 3, 336
              - deel 4, 337
            - 3e afdeling, 263
            - 3e afdeling, 339-342
              - deel 1, 339
              - deel 2, 342
              - deel 3, 340
              - deel 4, 341
            - 3e afdeling, 279A
            - 4e afdeling, 264, 367
              - deel 1, 264
              - deel 2, 367
            - 5e afdeling, 265-266
              - deel 1, 265
              - deel 2, 266
            - 5e afdeling, 343-344
              - deel 1, 343
              - deel 2, 344
            - Klapper op het 5e regiment Infanterie., 372
            - 6e afdeling., 267
            - 6e afdeling, 345, 375
              - deel 1, 345
              - deel 2, 375
            - 7e afdeling, 268-269
              - deel 1, 268
              - deel 2, 269
            - 7e afdeling, 373-374
              - deel 1, 373
              - deel 2, 374
            - 8e afdeling, 270-271
              - deel 1, 270
              - deel 2, 271
            - 8e afdeling, 346-347
              - deel 1, 346
              - deel 2, 347
            - 9e afdeling, 272
            - 9e afdeling, 273
            - 9e afdeling, 169-172
              - deel 1, 169
              - deel 2, 170
              - deel 3, 171
              - deel 4, 172
            - 10e afdeling, 274
            - 10e afdeling, 173-174
              - deel 1, 173
              - deel 2, 174
            - 11e afdeling, 275
            - 12e afdeling, 276
            - 12e afdeling, 277
            - Klappers 12e afdeling., 369, 376-377
              - deel 1, 369
              - deel 2, 376
              - deel 3, 377
            - 13e afdeling, 203
            - 13e afdeling, 124
            - 13e afdeling, 278-279
              - deel 1, 278
              - deel 2, 279
            - 14e afdeling, 175
            - 14e afdeling, 378
            - 14e afdeling, 280-281
              - deel 1, 280
              - deel 2, 281
            - 14e afdeling, 371
            - 15e afdeling, 176-177
              - deel 1, 176
              - deel 2, 177
            - 15e afdeling, 282-283
              - deel 1, 282
              - deel 2, 283
            - 16e afdeling, 284
            - 17e afdeling, 381
            - 17e afdeling, 285-286
              - deel 1, 285
              - deel 2, 286
            - 18e afdeling, 178-179
              - deel 1, 178
              - deel 2, 179
            - 18e afdeling, 287-288
              - deel 1, 287
              - deel 2, 288
            - Klapper op de stamboek off. Inf. van Linie en Nat. Militie., 128
          - Jagers1814 -1815, E
            - 1e bataillon, 23
            - 2e bataillon, 24
            - 3e bataillon, 25
            - 4e bataillon, 158
            - Klapper minderen 5e bataillon., 368
            - 6e bataillon, 34
            - bataillon no. 10, 17
            - bataillon no. 11, voor zover bestemd voor Curaçao en Suriname., 18
            - bataillon no. 36, 42
          - Grenadiers en Jagers1829 -1848, F
            - regiment grenadiers en jagers 1829-1848., 259
            - Noordbrabantse vrijwillige jagers 1830-1835., 240
            - Noordhollandse jagers 1830-1840., 436; 1 blad
            - Reserve schutterij 1832-1837., 239
        - Cavalerie
          - Wapen der cavalerie1815-1858, A
            - deel 1, tevoren 1e reg. zware dragonders., 289
            - deel 2, tevoren 2e reg. zware dragonders en afd. Kurassiers., 290
            - deel 3, tevoren 2e reg. zware dragonders en afd. Kurassiers., 291
            - deel 4, tevoren 1e reg. lichte dragonders en afd. Kurassiers., 292
            - deel 5, tevoren 5e reg. lichte dragonders en afd. Kurassiers., 293
            - deel 6, tevoren 1e reg. Lanciers., 294
            - deel 7, tevoren 2e reg. Lanciers en reg. Huzaren no. 6., 295
            - deel 8, tevoren 4e reg. lichte dragonders., 296
            - deel 9, tevoren afd. Kurassiers no. 1., 297
            - deel 10, tevoren afd. Kurassiers no. 2., 298
            - deel 11, tevoren afd. Kurassiers no. 8., 299
            - Klapper op de stamboeken van de officieren bij het wapen der Cavalerie., 299A
          - Lanciers., B
            - regiment lanciers, 1818-1830; 370
            - regiment lanciers, 1818-1830; 380
            - Stamboek der paarden van het 1e regiment Lanciers, 1845-1868; 417
          - Kurassiers., C
            - 1e reg., 1e afd. kurassiers, met klapper, 1815-1818; 132
            - 1e reg., 1e afd. kurassiers, met klapper, 1828-1838; 130
            - 1e reg., 1e afd. kurassiers, met klapper, 1831-1838; 129
            - 1e reg., 1e afd. kurassiers, met klapper, 1830-1840; 131
            - 2e afd. kurassiers., 1822-1838; 133
            - 3e afd. kurassiers., 1816-1837; 135
            - 3e afd. kurassiers na 1841 1e reg. zware dragonders, 1813-1860; 134
            - 3e afd. kurassiers, met klapper., 135A
            - 3e afd. kurassiers, later 1e reg. dragonders daarna 1e reg. huzaren., 156
            - 9e afd. kurassiers, deel 1., 363
            - 9e afd. kurassiers, deel 2., 364
            - Afd. kurassiers no. 9, na 1841 2e reg. zware dragonders., 1836-1880; 322
            - Afd. kurassiers no. 9, na 1841 2e reg. zware dragonders., 1836-1880; 382
          - Dragonders., D
            - 2e reg. lichte dragonders, 1814-1818; 92
            - 4e reg. lichte dragonders, met klapper, 1836-1847; 138
            - 4e reg. lichte dragonders., 1836-1847; 139-139A
              - Deel 1, 139
              - Deel 2, 139A
            - 5e reg. lichte dragonders., 1814-1817; 93
            - 5e reg. lichte dragonders., 324-325
              - Deel 1, 324
              - Deel 2, 325
            - 5e reg. lichte dragonders., 365-366
              - Deel 1, 365
              - Deel 2, 366
            - 5e reg. lichte dragonders., 1815-1820; 94
            - 1e reg. dragonders., 1814-1855; 90
            - 3e reg. dragonders, later 3e reg. karabiniers., 1813-1814; 91
            - 3e reg. dragonders (zware), na juni 1867 3e reg. huzaren, met klapper., 323
            - 4e reg. dragonders, met klapper., 1830-1870; 349
            - 5e reg. dragonders, 1861-1867; 137
          - Huzaren., E
            - 1e reg. huzaren., 157
            - 6e reg. huzaren, met klapper., 181
            - 6e reg. huzaren, met klapper., 182
            - 6e reg. huzaren, met klapper., 183
            - 6e reg. huzaren, met klapper, in april 1841 geworden 2e reg. lanciers., 183A
            - 6e reg. huzaren, met klapper, in april 1841 geworden 2e reg. lanciers., 184
            - 6e reg. huzaren, met klapper., 95
            - 8e reg. huzaren, met klapper., 185
          - Karabiniers., F
            - 2e reg. karabiniers, 1813-1817; 89
            - 2e reg. karabiniers, 1814-1819; 88
          - Jagers te paard., G
            - Esquadron jagers te paard, 1842; 311
            - Korps jagers te paard, 1847-1865; 136
        - Artillerie
          - Artillerie van linie, 1814-1823., A
            - 1e bataillon., 99-100
              - Deel 1, 99
              - Deel 2, 100
            - 2e bataillon., 101
            - 3e bataillon., 102-103
              - Deel 1, 102
              - Deel 2, 103
            - 4e bataillon., 104-105, 125
              - Deel 1, 104
              - Deel 2, 105
              - Deel 3, 125
            - 5e bataillon, (bestemd voor O.I.), 106
            - 6e bataillon, (bestemd voor W.I.), 107
          - Artillerie, nationale militie1814-1865, B
            - 1e bataillon., 113, 145-146
              - Deel 1, 113
              - Deel 2, 145
              - Deel 3, 146
            - 2e bataillon., 114-115, 162
              - Deel 1, 162
              - Deel 2, 114
              - Deel 3, 115
            - 3e bataillon., 116-117
              - Deel 1, 116
              - Deel 2, 117
            - 4e bataillon., 118-119
              - Deel 1, 118
              - Deel 2, 119
            - 5e bataillon., 120, 147
              - Deel 1, 120
              - Deel 2, 147
            - 6e bataillon., 121-122
              - Deel 1, 121
              - Deel 2, 122
            - 6e bataillon, en 1 reg. met klappers., 350-351
              - Deel 1, 350
              - Deel 2, 351
            - 2e regiment artillerie en 3e bat. veld art., met klapper., 352
            - 3e regiment artillerie, met klappers., 327-328
              - Deel 1, 327
              - Deel 2, 328
          - Wapen der artillerie, 1815-1865, C
            - deel 1, met klapper op delen 1-4., 300
            - deel 2., 301
            - deel 3., 302
            - deel 4., 303
          - Rijdende artillerie., D
            - Korps rijdende artillerie, 1814-1820; 108-109
              - Deel 1, 108
              - Deel 2, 109
            - Bataillon artillerie trein nationale militie, 1814-1819; 110-111
              - Deel 1, 110
              - Deel 2, 111
            - Bataillon artillerie treinsoldaten, 1814-1819; 112
            - Bataillon artillerie transporttrein, 1823-1840; 329
          - Vesting artillerie, 1836-1888, E
            - 1e reg., na 1878 geheten 2e afd. vesting artillerie., 353
            - 2e reg., met klapper, na 21april 1878 1e afd. vest. art., 355
            - 2e reg., sinds 1 april 1e reg. vesting artillerie., 356
            - 3e reg. (1e deel), 357
            - 3e reg.(2e deel), 358
            - 3e reg. (3e deel), 358A
            - 7e reg., 354
          - Vrijwillige artillerie., F
            - Bataillon vrijwillige artillerie met klapper, 1826-1839; 148-149
              - Deel 1, 148
              - Deel 2, 149
            - Bataillon vrijwillige artillerie met klapper, 1826-1839; 242
          - Artillerie schutterij, 1830-1839, G
            - Bataillon artillerie schutterij, 1830-1832; 241
            - Bataillon artillerie schutterij, 1830-1839; 330
            - Bataillon artillerie schutterij, 1830-1839; 379
          - Artillerie directies, 1833-1834, H
            - 2e Artillerie directie, 1833, 1834; 317
            - 4e Artillerie directie, 1834; 318
          - Artillerie magazijnen en gieterij., I
            - Artillerie magazijnen Delft., 315
            - 1e Artillerie directie Rijksgieterij., 314
            - Directie metaal en grofgeschut gieterij, met klapper., 316
        - Genie
          - Korps ingenieurs, met klapper, 1825; 168
          - Korps ingenieurs, met klapper, 1830; 308
          - Korps ingenieurs, met klapper + mineurs en sappeurs, 1840-1870; 313, 361
            - Deel 1, 313
            - Deel 2, 361
          - Bataillon pontonniers, mineurs en sappeurs, 1815-1830; 307
          - Bataillon pontonniers, mineurs en sappeurs, met klapper, 1820-1856; 360
          - Korps pontonniers, met klapper, 1830-1870; 359
          - Genie, met klapper, 1870-1887; 362
        - Marechaussee
          - Kon. Marechaussee, Comp. Hertogdom Limburg en Comp. Noordbrabant en Zeeland, met klapper, 1842; 321
          - Marechaussee, staande armée, 1813-1817; 98
    - Niet-nederlandse eenheden.
      - Staten van Belgische officieren, 1814; 425-426
        - Deel 1, 425
        - Deel 2, 426
      - 1e bataillon infanterie, reg. Oranje Nassau, 1814; 35
      - 2e regiment lichte infanterie Nassau, 1808-1815; 87
      - Zwitsers regiment infanterie no. 29, 1814-1827; 193
      - Zwitsers regiment infanterie no. 29, 1819-1829; 194
      - Zwitsers regiment infanterie no. 30, von Ziegler., 1815-1817; 36
      - Zwitsers regiment infanterie no. 30, von Ziegler., 1815-1823; 195
      - Zwitsers regiment infanterie no. 30, von Ziegler., 1815-1829; 196
      - Zwitsers regiment infanterie no. 31, 1819-1826; 197
      - Zwitsers regiment infanterie no. 31, von Sprecher., 1817-1830; 198
      - Zwitsers regiment infanterie no. 31, von Sprecher., 1819-1830; 199
      - Zwitsers regiment infanterie no. 32, "Auf der Maur", 1815-1817; 37
      - Zwitsers regiment infanterie no. 32, von Göldlin., 1816-1826; 201
      - Zwitsers regiment infanterie no. 32, von Göldlin., 1818-1830; 200
      - Bataillon van Luxemburg no. 35, met klapper, 1818-1822; 163
    - Koloniale troepen
      zie ook inv. no.18 bat. jagers no. 11.
      - Oost-Indische troepen 1814-1820
        - 19e bataillon infanterie Oost-Indische troepen, 1814-1820; 26
        - 20e bataillon infanterie Oost-Indische troepen, 1814-1820; 27
        - 21e bataillon infanterie Oost-Indische troepen, 1814-1820; 28
        - 22e bataillon infanterie Oost-Indische troepen, 1814-1820; 29
        - 23e bataillon infanterie Oost-Indische troepen, 1814-1820; 30
        - 24e bataillon infanterie Oost-Indische troepen, 1814-1820; 31
        - 25e bataillon infanterie Oost-Indische troepen, 1814-1820; 32
        - 26e bataillon infanterie Oost-Indische troepen, 1814-1820; 33